【裁判字號】    90,易,125
【裁判日期】    900327
【裁判案由】    毒品危害防制條例
【裁判全文】
臺灣高雄地方法院刑事判決                            九十年度易字第一二五號
    公  訴  人  臺灣高雄地方法院檢察署檢察官
    被      告  甲○○
右列被告因違反毒品危害防制條例案件，經檢察官提起公訴（八十九年度偵字第六九
八八號），本院判決如左：
    主  文
甲○○連續施用第二級毒品，處有期徒刑拾月。
    事  實
一、甲○○前於民國八十八年間曾因施用毒品案件，經本院以八十八年度毒聲字第七
    二一八號裁定送觀察、勒戒後，認無繼續施用毒品之傾向，經臺灣高雄地方法院
    檢察署檢察官（以下簡稱檢察官）於八十八年十月十五日以八十八年度毒偵字第
    一五六０號為不起訴處分確定（一犯）。復於八十八年十二月間再犯施用毒品案
    件，經檢察官聲請本院以八十九度毒聲字第一三四號裁定送觀察、勒戒後，認有
    繼續施用毒品之傾向，除經檢察官聲請本院以八十九年度毒聲字第七一二號裁定
    令入戒治所強制戒治，並就其施用毒品犯行提起公訴，業經本院於八十九年四月
    十七日以八十九年度易字第一三七九號判決有期徒刑月在案（二犯）。詎其於
    二犯施用毒品犯行經判處徒刑確定後，猶仍不知戒絕毒品，於前揭強制戒治經本
    院裁定停止戒治交付保護管束期間，又基於施用第二級毒品安非他命之概括犯意
    ，自八十九年八月下旬某日起至同年十月中旬某日止，在高雄縣大寮鄉○○村○
    ○路三四七號六樓住處，將第二級毒品安非他命則置放於玻璃吸食器內，下用火
    燒烤加熱後再吸食其霧化氣體方式，連續施用第二級毒品安非他命多次。嗣先後
    於八十九年九月十一日上午十時四十三分許及八十九年九月二十五日上午九時五
    十六分許，二次向臺灣高雄地方法院檢察署觀護人報到時經採尿送驗均檢出甲基
    安非他命陽性反應。
二、案經臺灣高雄地方法院檢察署觀護人簽請臺灣高雄地方法院檢察署檢察官偵查起
    訴。
    理  由
一、右揭事實，業經被告甲○○於本院審理時坦承不諱，且被告先後於八十九年九月
    十一日上午十時四十三分許及八十九年九月二十五日上午九時五十六分許，二次
    向臺灣高雄地方法院檢察署觀護人報到時所採集之尿液，經送請台灣檢驗科技股
    份有限公司檢驗結果，均檢出甲基安非他命陽性反應，亦有台灣檢驗科技股份有
    限公司八十九年九月二十二日編號ＫＺ000000000000號、八十九年
    十月三日編號ＫＺ000000000000號濫用藥物尿液檢驗報告二份在卷
    可稽，被告自白核與事實相符，應堪採信。再查，被告前曾於八十八年間因施用
    毒品案件，經本院以八十八年度毒聲字第七二一八號裁定送觀察、勒戒後，認無
    繼續施用毒品之傾向，經檢察官於八十八年十月十五日以八十八年度毒偵字第一
    五六０號為不起訴處分確定（一犯）。復於八十八年十二月間再犯施用毒品案件
    ，經檢察官聲請本院以八十九度毒聲字第一三四號裁定送觀察、勒戒後，認有繼
    續施用毒品之傾向，除經檢察官聲請本院以八十九年度毒聲字第七一二號裁定令
    入戒治所強制戒治，並就其施用毒品犯行提起公訴，業經本院於八十九年四月十
    七日以八十九年度易字第一三七九號判決有期徒刑月在案（二犯）等情，復有
    檢察官不起訴處分書、本院刑事判決書、本院被告全國前案記錄表及臺灣高雄地
    方法院檢察署刑案資料查註記錄表各一份在卷可稽。被告三犯施用毒品犯行，事
    證明確，應依法予以論科。
二、查安非他命係毒品危害防制條例第二條第二項所稱之第二級毒品，不得持有、施
    用。次按犯毒品危害防制條例第十條之罪者，依同條例第二十條第一項規定，檢
    察官固應先將被告送勒戒處所觀察、勒戒，經觀察、勒戒後，認無繼續施用毒品
    傾向者，始得由檢察官為不起訴處分。依上開規定為不起訴處分後，五年內再犯
    第十條之罪，經觀察、勒戒認有繼續施用毒品之傾向或三犯以上者，除由檢察官
    聲請法院裁定先令入戒治處所施以強制戒治外，刑責部分仍應依通常刑事訴訟程
    序追訴處罰，此觀同條第三項規定自明。而於停止戒治交付保護管束期間，再度
    施用毒品，並非阻卻犯罪之事由，法院仍應為實體判決，始為適法，亦有最高法
    法八十九年度台非字第九０號判決可資參考。本件被告前既已因施用毒品案件，
    二次經送勒戒處所觀察、勒戒後，第一次認無繼續施用毒品傾向，而經檢察官為
    不起訴處分，第二次認有繼續施用毒品傾向，經檢察官提起公訴，復經本院判處
    徒刑確定後，於第二次施用毒品犯行之停止強制戒治交付保護管束期間，再犯本
    件施用毒品犯行，因其施用期間係發生於第二次施用毒品犯行之前揭判決宣示後
    ，非該案既判例所及，應係另一犯罪行為，屬前揭規定之「三犯」，法院應為實
    體判決，復有最高法法八十九年度台非字第三三九號判決亦採相同見解供參。故
    被告所為，應依毒品危害防制條例第十條第二項之施用第二級毒品罪論處。至被
    告持有安非他命犯行，因其持有後，進而施用，其持有之低度行為應被施用之高
    度行為所吸收，不另論其非法持有第二級毒品安非他命罪。又被告先後多次施用
    第二級毒品安非他命犯行，時間緊接，且反覆為之，所犯又係相同罪名之罪，顯
    係基於概括犯意為之，應依連續犯規定，論以一罪，並加重其刑。公訴人雖僅就
    被告於八十九年九月十一日上午十時四十三分許及八十九年九月二十五日上午九
    時五十六分許，向臺灣高雄地方法院檢察署觀護人報到採尿前二十四小時內各有
    施用一次之犯行予以起訴，惟經本院審理結果，被告除該二次施用犯行外，其自
    八十九年八月下旬某日起至同年十月中旬某日止，期間尚有其它多次施用犯行，
    已如前述，而此部分犯行與前揭起訴部分，既有連續犯之裁判上一罪關係，依刑
    事訴訟法第二百六十七條規定之審判不可分原則，應為起訴效力所及，本院自應
    併予審究，附此敘明。審酌被告於少年時期即有施用安非他命之不良非行，有臺
    灣高等法院被全國前案紀錄表在卷可考，於毒品危害防制條例施行後，歷經二次
    觀察、勒戒及一次強制戒治，並經法院判處徒刑後，仍未能徹底戒絕毒品，甫於
    第二次施用毒品犯行停止戒治付保護管束期間隨即再犯，顯見其無悔改之意，有
    入監服刑矯治必要，惟念其施用毒品乃自戕一己之身體健康，尚未害及他人，施
    用期間亦不長，且犯後坦承犯行，態度良好等一切情狀，量處如主文所示之刑。
據上論斷，應依刑事訴訟法第二百九十九條第一項前段，毒品危害防制條例第十條第
第二項、第二十條第三項，刑法第十一條前段、第五十六條，判決如主文。
中
中      華      民      國    九十      年      三      月    二十七    日
                                台灣高雄地方法院刑事庭
                                      法  官  陳淑卿
右正本證明與原本無異。
如不服本判決，應於判決送達後十日內，向本院提出上訴狀。
                                      書記官  陳朝宗
中      華      民      國    九十      年      三      月     二十七   日
附錄本案論罪科刑法條：
毒品危害防制條例第十條第二項：
  施用第二級毒品者，處三年以下有期徒刑。


司法院資訊處製作；財團法人民間司法改革基金會備份。
